【裁判字號】    96,交聲,1606
【裁判日期】    970213
【裁判案由】    交管條例聲異
【裁判全文】
臺灣板橋地方法院交通事件裁定        96年度交聲字第1606號
原處分機關  交通部公路總局臺北區監理所
受處分人即
異  議  人  三隆通運股份有限公司
代  表  人  甲○○
上列受處分人即異議人因違反道路交通管理處罰條例案件，對於
交通部公路總局臺北區監理所民國96年9 月29日所為之處分（北
監營裁字第裁40-E00000000號），聲明異議，本院裁定如下：
    主  文
異議駁回。
    理  由
一、按「貨車或聯結汽車之裝載，不依規定者，處汽車所有人新
    台幣三千元以上九千元以下罰鍰，並責令改正或禁止通行」
    ，道路交通管理處罰條例第29條第1 項第4 款定有明文，且
    依同條第2 項規定，並應記汽車違規紀錄一次。又依道路交
    通安全規則第77條第2 款規定，汽車載運貨物必須穩妥，物
    品應捆紮牢固，堆放平穩。是如貨車或聯結汽車裝載貨物未
    依該道路交通安全規則之規定者，即有首揭道路交通管理處
    罰條例之適用。
二、原處分意旨略以：受處分人即異議人三隆通運股份有限公司
    所有之車牌號碼KB-130號營業貨櫃曳引車，於民國96年7 月
    12日上午8 時49分許，行經新竹縣新埔鎮○○路○○段北新
    加油站前時，因貨物裝載不依規定，遭新竹縣警察局新埔分
    局警員以「裝載貨櫃行駛，未依規定裝置聯鎖設備」之違規
    ，依違反道路交通管理處罰條例第29條第1 項第6 款之規定
    ，攔截製單舉發。經異議人於舉發違規通知單上所載應到案
    日期前向原處分機關提出申訴，原處分機關再函請舉發機關
    即新竹縣警察局新埔分局調查結果，認異議人應係違反道路
    交通管理處罰條例第29條第1 項第4 款「貨車或聯結汽車之
    裝載，不依規定」之規定，從而原處分機關遂依原舉發機關
    調查之結果，依違反道路交通管理處罰條例第29條第1 項第
    4 款規定，裁處異議人罰鍰新台幣（下同）3 千元，並記汽
    車違規紀錄1 次等語，並有新竹縣警察局舉發違反道路交通
    管理事件通知單影本、新竹縣政府警察局新埔分局96年9 月
    5 日埔警交字第0967002860號函影本、原處分機關違反道路
    交通管理事件裁決書影本各1 份附卷可按。
三、聲明異議意旨略以：異議人之前揭車輛均定期依法驗車，車
    輛裝置符合法規設置，該車輛確有依法設置聯鎖裝置，亦確
    實將插梢插入定位，依法裝載，故原處分機關依道路交通管
    理處罰條例第29條第1 項第4 款裁罰，亦與事實不符，爰聲
    明異議，請求撤銷上開裁決云云。
四、經查：
  (一)異議人所有之前揭車輛確於上開時、地因裝載貨櫃之問題，
    遭警攔截製單舉發，此為異議人所不爭執，並有前揭舉發違
    規通知單附卷可按，應堪認屬為真。又異議人固以前揭情詞
    置辯，否認其有未依法裝載貨物之違規云云。然則，觀諸卷
    附之舉發違規照片所示，異議人所有之車輛雖有設置安全聯
    鎖設備，但其安全聯鎖顯然並未拴妥貨櫃，自不符裝載貨物
    之規定，故異議人此節所辯，委難足取。
  (二)按就有關交通違規事件，警察機關所製發之舉發通知單原則
    上僅屬「暫時性行政處分」，該舉發通知單對於被舉發人並
    不發生終局行政處分之效力；相對於警察機關所製發之舉發
    通知單，而對於被舉發人發生終局行政處分之效果者，乃係
    裁決機關所製作之裁決書。易言之，裁決書方具「終局行政
    處分」之效力；裁決機關方係道路交通管理事件之主管機關
    ，裁決機關係依警察機關所製發之通知單上所舉發之同一事
    實，再依據職權將違規事實涵攝於法條規範之內，是裁決機
    關所適用之法規自不受通知單上所引法條之拘束。本件原處
    分機關經函請舉發機關即新竹縣警察局新埔分局調查結果，
    認異議人應係違反道路交通管理處罰條例第29條第1 項第4
    款「貨車或聯結汽車之裝載，不依規定」之規定，而非舉發
    違規通知單上所記載之同條例第29條第1 項第6 款規定，遂
    依此調查結果，改依違反道路交通管理處罰條例第29條第1
    項第4 款裁罰異議人，於法自無不合，亦併此敘明。
五、綜上所述，異議人所有之前揭車輛未依規定裝載貨物，即該
    當首揭道路交通管理處罰條例第29條第1 項第4 款之違規，
    其前揭所辯復無足取，則原處分機關審酌違規情節，處以異
    議人法律規定額度內之罰鍰3 千元，並依法記汽車違規紀錄
    1 次，自屬有據。異議人仍執詞聲明異議，洵無理由，本院
    當應裁定駁回。
六、結論：依道路交通管理處罰條例第87條第2 項、道路交通案
    件處理辦法第19條，裁定如主文。
中    華    民    國    97    年    2     月    13    日
                  交通法庭      法  官  陳信旗
以上正本證明與原本無異。
如不服本裁定，應於送達後5 日內向本院提出抗告狀。
                                書記官  陳昭綾
中    華    民    國    97    年    2     月    13    日


司法院資訊處製作；財團法人民間司法改革基金會備份。
